【裁判字號】    90,交聲,294
【裁判日期】    900703
【裁判案由】    違反道路交通管理處罰條例聲明異議
【裁判全文】
臺灣士林地方法院交通事件裁定                      九十年度交聲字第二九四號
    原處分機關  臺北巿交通事件裁決所
    異  議  人
    即受處分人  甲○○
右受處分人因違反道路交通管理處罰條例案件，對於臺北市交通事件裁決所於民國九
十年六月十四日所為之裁決（北市裁三字駕裁二二─ＡＢ0000000號）聲明異
議，本院裁定如左：
    主  文
異議駁回。
    理  由
一原處分意旨略以：異議人即受處分人甲○○於民國九十年四月十九日上午九時三十
  八分許，騎乘車牌號碼ＣＩＹ─一○八號重型機車，行經臺北市○○○路與錦州街
  口時，不依規定車道行駛，於禁行機車道上騎乘機車，因認異議人違反道路交通管
  理處罰條例第四十五條第一項第十三款之規定，裁處異議人罰鍰新臺幣六百元，並
  記違規點數一點。
二異議人即受處分人異議意旨略以：右揭時地因前方有公車甫離站，車速較慢，後方
  某營業小客車不耐久候，鳴喇叭欲變換至內側車道，伊一時受到驚嚇而加速行駛，
  為閃避前方機車而駛入禁行機車道，嗣後已駛回原車道，並非蓄意違規云云。
三按汽車駕駛人駕駛機器腳踏車，不在規定車道行駛者，處二百元以上六百元以下（
  即新臺幣六百元以上一千二百元以下）之罰鍰，又汽車駕駛人，違反道路交通管理
  處罰條例第四十五條之規定者，除依原條款處罰鍰外，並記違規點數一點，此道路
  交通管理處罰條例第四十五條第十三款、第六十三條第一項第一款定有明文。又按
  ，道路交通管理處罰條例所規定之裁罰，本屬行政罰之性質，依司法院大法官會議
  釋字第二七五號解釋意旨：「人民違反法律上之義務而應受行政罰之行為，法律無
  特別規定時，雖不以出於故意為必要，仍須以過失為其責任條件。但應受行政罰之
  行為，僅須違反禁止規定或作為義務，而不以發生損害或危險為其要件者，推定為
  有過失，於行為人不能舉證證明自己無過失時，即應受處罰」。
四經查，異議人即受處分人甲○○於九十年四月十九日上午九時三十八分許，騎乘車
  牌號碼ＣＩＹ─一○八號重型機車，行經臺北市○○○路與錦州街口時，不依規定
  車道行駛，於禁行機車道上騎乘機車之事實，為異議人所不爭，復有採證照片一幀
  在卷可資佐證，堪認異議人確有不在規定車道行駛機器腳踏車之情事無訛。異議人
  以上詞置辯，惟如前所述，異議人上開違反禁止規定而應受行政罰之行為，無論出
  於故意或過失均應受處罰，且觀卷附之採證照片，前揭路段並無公車或營業小客車
  貼近異議人騎乘之機車，其他併行之機車亦距離甚遠，異議人就其主張不可歸責事
  由已無法舉證以實其說。綜上，異議人駕駛機器腳踏車不在規定車道行駛，原處分
  機關依道路交通管理處罰條例第四十五條第一項第十三款之規定，裁處異議人罰鍰
  新臺幣六百元，並記違規點數一點，核無不當，異議人聲明異議為無理由，應予駁
  回。
五依道路交通案件處理辦法第十九條，裁定如主文。
中        華        民        國      九十      年    七    月    三    日
                              臺灣士林地方法院交通法庭
                                  法  官  陳  玉  曆
右正本證明與原本無異。
如不服本裁定應於送達後五日內向本院提出抗告狀。
                                  書記官  陳  鳳  嬌
中        華        民        國      九十      年    七    月    十    日


司法院資訊處製作；財團法人民間司法改革基金會備份。
